fr: Automation: Automatique; Manuel; Semi-automatique; Autre
es: Automatización: Automático; Manual; Semiautomático; Otros
sk-SK: Automatizácia: Automatický; Manuálny; Poloautomatický; Iné
el: Αυτοματοποίηση: Αυτόματο; Χειροκίνητο; Ημιαυτόματο; Άλλο
nl: Automatisering: Automatisch; Handmatig; Halfautomatisch; Andere
bg-BG: Автоматизация: Автоматичен; Ръчен; Полуавтоматичен; Други
en: Automation: Automatic; Manual; Semi-automatic; Other
sl-SI: Avtomatizacija: Samodejno; Ročno; Polavtomatsko; Drugo
zh-TW: 自動化: 自動; 手動; 半自動; 其他
lt-LT: Automatizavimas: Automatinis; Rankinis; Pusiau automatinis; Kita
hr-HR: Automatizacija: Automatski; Ručni; Poluautomatski; Ostalo
fi: Automaatio: Automaattinen; Manuaalinen; Puoliautomaattinen; Muu
hu: Automatizálás: Automatikus; Manuális; Félautomatikus; Egyéb
da: Automatisering: Automatisk; Manuel; Halvautomatisk; Andet
sv: Automatisering: Automatisk; Manuell; Halvautomatisk; Övrigt
ko: 자동: 자동; 수동; 반자동; 기타
it: Automazione: Automatica; Manuale; Semiautomatica; Altro
nb: Automasjon: Automatisk; Manuell; Semiautomatisk; Annet
zh-CN: 自动化: 自动的; 手动; 半自动; 其他
pt-PT: Automatização: Automático; Manual; Semiautomático; Outro
tr: Otomasyon: Otomatik; Manuel; Yarı otomatik; Diğer
ja: オートメーション: オートマチック; 手動; セミオートマチック; その他
th: การดำเนินการอัตโนมัติ: อัตโนมัติ; มือเข็น; กึ่งอัตโนมัติ; อื่นๆ
cs: Automatizace: Automatický; Ruční; Poloautomatický; Jiné
pl: Automatyzacja: Automatyczny; Ręczny; Półautomatyczna; Inne
vi: Tự động hoá: Số tự động; Xe lăn thủ công; Bán tự động; Khác
ru: Автоматизация: Автоматический; Ручной; Полуавтоматический; Другой
de: Automatisierung: Automatisch; Manuell; Halbautomatisch; Sonstiges
pt-BR: Automação: Automática; Manual; Semiautomático; Outro
ro-RO: Automatizare: Automat; Manual; Semiautomat; Altele